

MELVIN ROZENBLAD

Ontwikkelaar

Ik ben Melvin Rozenblad, een gepassioneerde en gemotiveerde ontwikkelaar met ervaring in web en softwareontwikkeling. Momenteel zoek ik naar een stimulerende positie waar ik mijn kennis en vaardigheden verder kan ontwikkelen en in de praktijk kan brengen.

Contact



<u>info@melvinrozenblad.nl</u>



www.melvinrozenblad.nl

Opleiding

Manager / Ondernemer

ROC Amsterdam 1997-2000

Mr. Treublaan 1-3, 1097 DP Amsterdam

Bedrijfskundig Informatica

Hogeschool Inholland 2001-2004

Wildenborch 6, 1112 XB Diemen

Cursus

Front-End Developer

College of Multimedia Mar 2023 - Apr 2024 Egelenburg 150, 1081 GK Amsterdam

Back-End Developer

Share Network

Sep 2024 - heden

<u>Parnassusweg 126, 1076 AT</u> Amsterdam

Werkervaring

Software Ontwikkelaar

Unisys N.V.

Jan 2002 - Sep 2004

Traineefunctie: Ontwerpen, ontwikkelen en testen van interne informatiesystemen bij Unisys N.V.. Programmeertalen: VB 6, VB .NET

Software Tester

Diginext (Multinext)

Jan 2006 - Jan 2007

Het testen van hun Connection Manager-software.

Software Ontwikkelaar

LJL SOFT

Jan 2008 - Jan 2009

Detachering: Ontwerpen, bouwen en testen van informatie systemen van derden (Rabo bank, Mitsubishi). Programmeertalen: VBA, VB.NET, Delphi.

Software Ontwikkelaar

Conservatrix N.V.

Jan 2009 - Jan 2012

Ontwerpen, ontwikkelen en testen van de kernsystemen. Werken met Scrum, C#, .NET en MS SQL.

Web Ontwikkelaar

Stichting Blocknotes

Jan 2019 - heden

Ontwerpen, ontwikkelen en onderhouden van de website van Stichting Blocknotes, met behulp van WordPress en een zelfgemaakt thema.

Vaardigheden

Javascript	
Java	•00
C#	
React	• 0 0
Wordpress	• • •

Werkervaring

Web Ontwikkelaar

Samen Wonen Samen Leven

Mar 2023 - heden

Het vernieuwen en onderhouden van de website van Samen Wonen Samen Leven, evenals het beheer van de locatiesites Ru Paré en Station Wildeman. Dit gebeurt met behulp van WordPress en Elementor.

Taal

Nederlands

English

Referentie

Hans Krikke Director Samen Wonen Samen Leven

+31 6 20879278